Inventaris van de archieven van Gecommitteerde Raden der Staten van Holland en West-Friesland, 1621-1795
Nationaal Archief, Den Haag
Gecommitteerde Raden van de Staten van Holland en Westfriesland
Staten van Holland / Gecommitteerde Raden
1621-1795
3516
133.00 meter; 1296 inventarisnummers.
Nationaal Archief, Den Haag
Gecommitteerde Raden van het Zuiderkwartier
Gecommitteerde Raden van de Staten van Holland en West-Friesland(1434)
In de beginjaren van de Opstand kozen de Staten van Holland uit hun midden Gecommitteerden voor taken op het terrein van bestuur, financiën en landsverdediging te land en ter zee. In het Noorderkwartier van Holland (grofweg Holland boven het Y) fungeerde een afzonderlijk college van Gecommitteerde Raden in West-Friesland en het Noorderkwartier. Gecommitteerde Raden moesten de besluiten van de Staten (doen) uitvoeren, toezicht houden op de Rekenkamer en op de gemenelandsambtenaren en zorg dragen voor de financiën in het algemeen. Het archief bevat onder meer registers met resoluties, ingekomen missiven, akten, appointementen (beschikkingen op verzoekschriften), stukken betreffende ambten, domeinzaken, de gemene middelen (belastingen) en verpondingen, naast documenten over financiële-, juridische- en kerkelijke aangelegenheden, militaire zaken en waterstaatszaken.
Archiefvorming
Geschiedenis van de archiefvormer
1. Organisatie
Na de eerste vrije Statenvergadering van 19 juli 1572 te Dordrecht gingen de Staten van Holland fungeren als hoogste bestuurscollege in het gewest Holland. In de jaren daarna benoemden de Staten uit hun midden verschillende gedeputeerden voor taken op het terrein van bestuur, financiën, admiraliteit, militaire en juridische zaken.
In het Noorderkwartier van Holland, globaal het gebied ten noorden van het IJ, dat als gevolg van de oorlogssituatie in 1573 van de rest van Holland was afgesneden, fungeerde vanaf 1574 een apart college van Gecommitteerde Raden (GR). In dit te Hoorn gevestigde college had elk van de zeven steden van het Noorderkwartier een vertegenwoordiger.
Over het aanvangsjaar van het college van GR in het Zuiderkwartier lopen de meningen uiteen.
J.W. Koopmans, De Staten van Holland en de Opstand. De ontwikkeling van hun functies in de periode 1544-1588 ('s-Gravenhage 1990) gaat uitgebreid in op deze problematiek, met name op pp. 186-198.
Feit is, dat de resoluties begin 1582 een aanvang nemen. Pogingen de colleges in de beide kwartieren samen te voegen zijn afgestuit op het streven naar zelfstandigheid van het Noorderkwartier. Het ambtsgebied van GR van het Zuiderkwartier strekte zich uit over het zuidelijk gedeelte van de huidige provincie Noord-Holland, over geheel Zuid-Holland en over "Hollands Brabant", een strook gebied in het noord-westen van Noord-Brabant. Boven het IJ ressorteerden Beverwijk, Wijk aan Zee, Heemskerk en de Zaanstreek onder de competentie van GR van het ZK, al vielen de Zaanse bannen op bepaalde terreinen (o.a. de waterstaat) onder een gecombineerd bestuur.
Volgens de instructie van 1590 bestond het in Den Haag zetelende college van het Zuiderkwartier uit negen leden, één namens de Ridderschap en acht voor de steden Dordrecht, Haarlem, Delft, Leiden, Amsterdam, Gouda, Rotterdam en Gorinchem. Zij hadden aanvankelijk voor een jaar zitting, vanaf 1604 voor drie jaar. In 1616 kwam er een tiende lid bij: de steden Schiedam, Schoonhoven en Brielle kregen het recht beurtelings voor twee jaar dit lid aan te wijzen. Onder voorzitterschap van het lid van de Ridderschap vergaderden GR dagelijks (behalve op zon- en feestdagen) in een vertrek dat recht onder de vergaderzaal van de Staten van Holland was gelegen. Elk jaar vond in de maand mei de verdeling van de werkzaamheden plaats in vaste commissies van (als regel) twee leden. Ook waren er verschillende zogenaamde "buiten-commissies" zoals de afvaardiging naar de Staten-Generaal, het zitting nemen in colleges als de Rekenkamer, de Admiraliteiten e.d.
De paragrafen Organisatie en Taken berusten vnl. op: A.J.C.M. Gabriëls, "De Edel Mogende Heeren Gecommitteerde Raaden van de Staaten van Holland en Westvriesland", 1747-1795. Aspecten van een buitencommissie op gewestelijk niveau. In: Tijdschrift voor Geschiedenis 94 (1981) 527-564. Vgl. ook: Tegenwoordige Staat der Vereenigde Nederlanden, deel IV (Amsterdam 1742) p. 163-184.
In 1623 en 1670 zijn de instructies voor GR herzien. Omdat de bestuurlijke scheiding tussen Noorder- en Zuiderkwartier vooral op het terrein van de financiën inefficiënt was, werd in 1751 in de herziene instructie voor GR bepaald, dat vertegenwoordigers uit beide colleges regelmatig in Den Haag zouden overleggen in het bijzonder over financiële zaken. Ook zouden de resoluties wederzijds worden uitgewisseld. Er zou door beide colleges zodanig moeten worden samengewerkt, dat "deselve in effecte niet anders als een Collegie sullen zyn in twee departementen besoigneerende". De instructie van 1751 bleef tot 1795 van kracht.
In 1795, na de inval van de Franse troepen, werden de Staten van Holland vervangen door de Provisionele Representanten van het Volk van Holland, die vervolgens ook de beide colleges van GR ophieven en vervingen door een drietal Comités, namelijk die van Algemeen Welzijn, Militaire Zaken en Financiën.
2. Taken
Gabriëls (vgl. noot 2) onderscheidt een viertal hoofdtaken:
1. Het dagelijks bestuur:
Omdat de Staten zelf als regel slechts vier maal per jaar bijeen kwamen (later wat vaker), traden GR in de tussenliggende periode op namens de Staten. Zij voerden de besluiten van de Staten uit en mochten in zaken van minder belang bij afwezigheid van de Staten zelf beslissingen nemen. Samen met de Raadpensionaris stelden zij de beschrijvingsbrief met de agendapunten voor de vergadering van de Staten vast.
2. Opperbestuur over de financiën:
Dit was het meest omvangrijke deel van de taak. GR moesten overzichten opstellen van de inkomsten en uitgaven van het Zuiderkwartier en daarover rapporteren aan de Staten. Ook waren zij verantwoordelijk voor het beheer van de gelden en het doen van betalingen. Zij hadden het toezicht op de Ontvanger-generaal, ontvangers, collecteurs en gaarders van 's lands middelen. Voor de eigenlijke boekhouding beschikten GR over het kantoor van de Financie van Holland, dat na de opheffing in 1728 van de Rekenkamer der Domeinen namens GR ook het domeinbeheer verzorgde. Na de afschaffing van het stelsel van verpachting van veel gemenelandsmiddelen in 1748 en de toewijzing van de invordering aan bezoldigde gaarders, werd in 1750 een kantoor voor de Collectieve middelen in het Zuiderkwartier opgericht, dat eveneens direct onder GR ressorteerde.
Archief Financie van Holland 1575-1806, toegang 3.01.29; archief Kantoor van de Collectieve Middelen in het Zuiderkwartier 1751-1806, toegang 3.01.41.
3. Militaire zaken:
GR hadden, samen met de stadhouder, het toezicht op de fortificaties in het Zuiderkwartier, die jaarlijks door een commissie uit GR werden geïnspecteerd.
Archief Contrarolleur-generaal van 's lands werken en fortificatiën van Holland 1630-1806, toegang 3.01.43.
Zij waren verantwoordelijk voor de monstering en uitrusting van de troepen die 'ter repartitie" van het Zuiderkwartier stonden, maar veelal buiten Holland gelegerd waren. Ook hadden GR de zorg voor de bevoorrading en het beheer van de wapenarsenalen.
4. Juridische zaken:
Het belangrijkste taakonderdeel was hier de rechtspraak in belastingzaken, namelijk in fraudezaken en in geschillen in belastingkwesties in het criminele en hogere civiele ressort. Voor het lagere civiele ressort wezen GR schepen-commissarissen aan voor de steden en de daaronder vallende plattelandsdistricten.
S.J. Fockema Andreae, De Nederlandse Staat onder de Republiek (Amsterdam 1969) p. 139.
Daarnaast spraken GR recht bij zaken van valsemunterij en hadden zij bemoeienis met de militaire jurisdictie over soldaten die ter repartitie van het gewest Holland stonden.
Naast deze hoofdtaken hadden GR onder meer bemoeienis met de waterstaat (zeeweringen, havenwerken, rivierverbetering, dijk- en polderzaken), kerkelijke zaken en de aanstelling van een aantal plaatselijke functionarissen.
Een goed overzicht van de onderwerpen waarmee GR bemoeienis hadden geven de alfabetische hoofdenlijsten voorin de zgn. generale indices-Cassa (archief GR inv. nrs. 3291-3296).
Geschiedenis van het archiefbeheer
De verwerving van het archief
De rechtstitel is (nog) onbekend
Inhoud en structuur van het archief
3.01
Ordening van het archief
Het is aan te bevelen bij onderzoek eerst de resoluties van de Staten van Holland en de indices daarop te raadplegen, omdat de resoluties van GR tot 1621 zijn ingeschreven in de resolutieregisters van de Staten, en veel zaken beginnen met een besluit van de Staten en vervolgens worden overgenomen door GR.
De gedrukte indices (archief Staten inv. nrs. 281-298) bevatten voorin per deel een "tafel der respecten", een alfabetische trefwoordenlijst; daarna volgt de eigenlijke index, waarin bij elke zaak een korte samenvatting wordt gegeven van de resolutie(s) en verwezen naar de datum (data) van de resolutie(s).
De gedrukte resoluties (archief Staten inv. nrs. 1-280) geven informatie, of een zaak wordt overgedragen aan GR en of GR op een later tijdstip daarover hebben geadviseerd of gerapporteerd.
Binnen het archief GR vormen de resoluties (inv. nrs. 3000-3074) en de indices daarop (ten dele opgenomen in de resolutieregisters, voorts de inv. nrs. 3297-3342) de eerste ingang. De indices GR zijn kwalitatief minder en ook minder gedetailleerd dan de indices van de Staten. Achteraf heeft J.S. Cassa zes delen indices over de periode 1624-1755 samengesteld (inv. nrs. 3191-3296).
Ook hier geven de resoluties aanwijzingen, of er sprake is van een ingekomen of een uitgaand stuk, waardoor een aanknopingspunt wordt gegeven voor onderzoek in de chronologisch geordende series ingekomen stukken en bijlagen tot de resoluties (inv. nrs. 3410-3797) dan wel de uitgaande stukken (archief Staten, inv. nrs. 1384-1483).
Veel ingekomen stukken zijn buiten de series gehouden: ze zijn beschreven in de rubrieken van de afdeling Bijzonder. Ook kan het zijn, dat een zaak is overgenomen door de Raadpensionaris: daartoe raadplege men de inventarissen van de archieven van de raadpensionarissen.
Aanwijzingen voor de gebruiker
Openbaarheidsbeperkingen
Volledig openbaar.
Materiële beperkingen
Andere toegang
Op de stukken betreffende ambten (inventarisnummers 4046-4050) is een digitale index op plaatsnaam beschikbaar (oud nr. 3.01.05.01).
Aanvraaginstructie
Openbare archiefstukken kunnen online worden aangevraagd en gereserveerd. U kunt dit ook via de terminals in de studiezaal van het Nationaal Archief doen. Om te kunnen reserveren dient u de volgende stappen te volgen:
U maakt een profiel aan op www.gahetna.nl, en logt vervolgens in
Via de archiefinventaris (alleen de beschrijvingen met rode nummers) selecteert u het gewenste archiefstuk door op de knop 'Reserveren' te klikken
In het volgende scherm geeft u aan op welke dag u het archiefstuk wilt inzien
Indien u zich bevindt in de studiezaal en een tafelnummer heeft ontvangen kunt u dit nummer vermelden. Als u geen tafelnummer heeft kunt u tafelnummer 777 laten staan
Vervolgens bevestigt u uw reservering door deze te versturen.
Verwant materiaal
Beschikbaarheid van kopieën
De inv.nrs. 3291-3296 en 3304-3342 zijn verfilmd. De originele stukken kunnen niet meer worden aangevraagd.
Afgescheiden archiefmateriaal
Het archief van de gecommitteerde raden van het Noorderkwartier berust in het Rijksarchief in Noord-Holland.
Verwante archieven
Staten van Holland en West-Friesland, 1572-1795, toegang 3.01.04.01
Staten van Holland en West-Friesland en van Gecommitteerde Raden in het Zuiderkwartier en op daarmee samenhangende archieven, 1572-1795, toegang 3.01.04.02
Archief Financie van Holland 1575-1806, toegang 3.01.29.
Archief Kantoor van de Collectieve Middelen in het Zuiderkwartier 1751-1806, toegang 3.01.41.
Archief Contrarolleur-generaal van 's lands werken en fortificatiën van Holland 1630-1806, toegang 3.01.43.
Gecommitteerde Raden: Index op plaatsnamen met betrekking tot het Ambtgeld, 1621-1795, toegang 3.01.05.01.
Beschrijving van de series en archiefbestanddelen
- ALGEMEEN, A
  - RESOLUTIES, 1
    Voor resoluties betreffende de gemene middelen zie (ook) onder Bijzonder, rubriek 4B; voor resoluties betreffende instructies, reglementen e.d. zie onder Bijzonder, rubriek 8.
    - Registers van resoluties van Gecommitteerde Raden (deels met alfabetische indices; net-exemplaren en afschriften), 1621 - 1724; div.nrs.; 66 delen
      De meeste delen zijn gefolieerd, waarbij de index verwijst naar de folio-nummers.
      De nrs. 3000 A-C en 3005 A-B zijn in 1921 overgedragen door het Rijksarchief in Noord-Holland.
      Het vervolg op deze serie berust in het Rijksarchief van Noord-Holland, archief GR Zuiderkwartier inv. nrs. 112 - 303.
      De resoluties van vóór 1621 zijn opgenomen in de resolutieregisters van de Staten van Holland, zie: archief Staten van Holland (toegang: 3.01.04.01 inv. nrs. 17 - 53 en bijlage 3).
      De nrs. 3036, 3070 - 3074 kennen wel foliëring, maar bevatten geen index, terwijl de nrs. 3002 - 3005, 3009 - 3018 van geen van beide sprake is.
      Voor resoluties betreffende de collectieve middelen zie (ook) onder Bijzonder rubriek 3 b; voor (gedrukte) resoluties betreffende instructies, reglementen e.d. zie onder Bijzonder rubriek 8.
      - 1621 feb. 6 - 1624 okt. 23, 3000
      - 1624 okt. 23 - 1629 dec. 28, 3000A
      - 1630 jan. 2 - 1635 apr. 26, 3000B
      - 1635 apr. 26 - 1640 apr. 28, 3000C
      - 1640 mei - 1642 dec. 28, 3001
      - 1643 jan 3 - 1647 apr. 24, 3002
      - 1647 mei 7 - 1649 dec. 31, 3003
      - 1650 jan. 11 - 1651 dec. 29, 3004
      - 1652 jan. 4 - 1653 dec. 30, 3005
      - 1654 - 1655, 3005A
      - 1656, 3005B
      - 1657 - 1658, 3007
      - 1659, 3009
      - 1660, 3010
      - 1661, 3011
      - 1662, 3012
      - 1663, 3013
      - 1664 - 1665, 3014
      - 1666, 3015
      - 1667, 3016
      - 1668, 3017
      - 1669, 3018
      - 1670, 3019
      - 1671, 3020
      - 1672, 3021
      - 1673, 3022
      - 1674, 3023
      - 1675, 3025
      - 1676, 3026
      - 1677, 3027
      - 1678, 3028
      - 1679, 3029
      - 1680, 3030
      - 1681, 3031
      - 1682, 3032
      - 1683, 3033
      - 1684, 3034
      - 1685, 3035
      - 1686, 3036
      - 1687, 3037
      - 1688, 3038
      - 1689, 3039
      - 1690, 3040
      - 1691, 3041
      - 1692, 3042
      - 1693, 3043
      - 1694, 3044
      - 1695, 3045
      - 1696, 3046
      - 1697, 3047
      - 1698, 3048
      - 1699, 3049
      - 1700, 3050
      - 1701, 3051
      - 1702, 3052
      - 1703, 3053
      - 1704, 3054
      - 1705, 3055
      - 1706, 3056
      - 1707, 3057
      - 1708, 3058
      - 1709, 3059
      - 1710, 3060
      - 1711, 3061
      - 1712, 3062
      - 1713, 3063
      - 1714, 3064
      - 1715, 3065
      - 1716, 3066
      - 1717, 3067
      - 1718, 3068
      - 1719, 3069
      - 1720, 3070
      - 1721, 3071
      - 1722, 3072
      - 1723, 3073
      - 1724, 3074
    - Registers van minuut-resoluties van Gecommitteerde Raden, 1675, 1725 - 1795; 3024, 3075-3278; 205 banden
      Deze serie is qua opzet geheel identiek aan de voorgaande, maar onderscheidt zich door de minder definitieve vorm. Alle delen zijn gefolieerd, maar bevatten geen van alle een index.
      - 1675, 3024
      - 1725, 3075
      - 1726, 3076
      - 1727, 3077
      - 1728, 3078
      - 1729, 3079
      - 1730, 3080
      - 1731, 3081
      - 1732, 3082
      - 1733, 3083
      - 1734, 3084
      - 1735, 3085
      - 1736, 3086
      - 1737, 3087
      - 1738, 3088
      - 1739, 3089
      - 1740, 3090
      - 1741, 3091
      - 1742, 3092
      - 1743, 3093
      - 1744, 3094
      - 1745, 3095
      - 1746, 3096
      - 1747, 3097
        Niet raadpleegbaar
      - 1748, 3098
      - 1749, 3099
      - 1750 jan. - juli, 3100
      - 1750 juli - dec, 3101
      - 1751 jan - apr, 3102
      - 1751 mei - aug, 3103
      - 1751 sep. - dec, 3104
      - 1752 jan. - apr, 3105
      - 1752 mei - aug, 3106
      - 1752 sep. - dec, 3107
      - 1753 jan. - mrt, 3108
      - 1753 apr. - juni, 3109
      - 1753 juli - sep, 3110
      - 1753 okt. dec, 3111
      - 1754 jan. - apr, 3112
      - 1754 mei - aug, 3113
      - 1754 sep. - dec, 3114
      - 1755 jan. - mrt, 3115
      - 1755 apr. - juni, 3116
      - 1755 juli - sep, 3117
      - 1755 okt. - dec, 3118
      - 1756 jan. - mrt, 3119
      - 1756 apr. - juni, 3120
      - 1756 juli - sep, 3121
      - 1756 okt. - dec, 3122
      - 1757 jan. - mrt, 3123
      - 1757 apr. - juni, 3124
      - 1757 juli - sep, 3125
      - 1757 okt. - dec, 3126
      - 1758 jan. - apr, 3127
      - 1758 mei - aug, 3128
      - 1758 sep. - dec, 3129
      - 1759 jan. - apr, 3130
      - 1759 mei - aug, 3131
      - 1759 sep. - dec, 3132
      - 1760 jan. - apr, 3133
      - 1760 apr. - juni, 3134
      - 1760 juli - sep, 3135
      - 1760 okt. - dec, 3136
      - 1761 jan. - mrt, 3137
      - 1761 apr. - juni, 3138
      - 1761 juli - sep, 3139
      - 1761 okt. - dec, 3140
      - 1762 jan. - mrt, 3141
      - 1762 apr. - juni, 3142
      - 1762 juli - sep, 3143
      - 1762 okt. - dec, 3144
      - 1763 jan. - mrt, 3145
      - 1763 apr. - juni, 3146
      - 1763 juli - sep, 3147
      - 1763 okt. - dec, 3148
      - 1764 jan. - mrt, 3149
      - 1764 apr. - juni, 3150
      - 1764 juli - sep, 3151
      - 1764 okt. - dec, 3152
      - 1765 jan. - mrt, 3153
      - 1765 apr. - juni, 3154
      - 1765 juli - sep, 3155
      - 1756 okt. - dec, 3156
      - 1766 jan. - mrt, 3157
      - 1766 apr. - juni, 3158
      - 1766 juli - sep, 3159
      - 1766 okt. - dec, 3160
      - 1767 jan. - mrt, 3161
      - 1767 apr. - juni, 3162
      - 1767 juli - sep, 3163
      - 1767 okt. - dec, 3164
      - 1768 jan. - mrt, 3165
      - 1768 apr. - juni, 3166
      - 1768 juli - sep, 3167
      - 1768 okt. - dec, 3168
      - 1769 jan. - mrt, 3169
      - 1769 apr. - juni, 3170
      - 1769 juli - sep, 3171
      - 1769 okt. - dec, 3172
      - 1770 jan. - apr, 3173
      - 1770 mei - aug, 3174
      - 1770 sep. - dec, 3175
      - 1771 jan. - mrt, 3176
      - 1771 apr. - juni, 3177
      - 1771 juli - sep, 3178
      - 1771 okt. - dec, 3179
      - 1772 jan. - mrt, 3180
      - 1772 apr. - juni, 3181
      - 1772 juli - sep, 3182
      - 1772 okt. - dec, 3183
      - 1773 jan. - mrt, 3184
      - 1773 apr. - juni, 3185
      - 1773 juli - sep, 3186
      - 1773 okt. - dec, 3187
      - 1774 jan. - mrt, 3188
      - 1774 apr. - juni, 3189
      - 1774 juli - sep, 3190
      - 1774 okt. - dec, 3191
      - 1775 jan. - mrt, 3192
      - 1775 apr. - juni, 3193
      - 1775 juli - sep, 3194
      - 1775 okt. - dec, 3195
      - 1776 jan. - mrt, 3196
      - 1776 apr. - juni, 3197
      - 1776 juli - sep, 3198
      - 1776 okt. - dec, 3199
      - 1777 jan. - mrt, 3200
      - 1777 apr. - juni, 3201
      - 1777 juli - sep, 3202
      - 1777 okt. - dec, 3203
      - 1778 jan - mrt, 3204
      - 1778 apr. - juni, 3205
      - 1778 juli - sep, 3206
      - 1778 okt. - dec, 3207
      - 1779 jan. - mrt, 3208
      - 1779 apr. - juni, 3209
      - 1779 juli - sep, 3210
      - 1779 okt. - dec, 3211
      - 1780 jan. - mrt, 3212
      - 1780 apr. - juni, 3213
      - 1780 juli - sep, 3214
      - 1780 okt. - dec, 3215
      - 1781 jan. - mrt, 3216
      - 1781 apr. - juni, 3217
      - 1781 juli - sep, 3218
      - 1781 okt. - dec, 3219
      - 1782 jan. - mrt, 3220
      - 1782 apr. - juni, 3221
      - 1782 juli - sep, 3222
      - 1782 okt. - dec, 3223
      - 1783 jan. - mrt, 3224
      - 1783 apr. - juni, 3225
      - 1783 juli - sep, 3226
      - 1783 okt. - dec, 3227
      - 1784 jan. - mrt, 3228
      - 1784 apr. - juni, 3229
      - 1784 juli - sep, 3230
      - 1784 okt. - dec, 3231
      - 1785 jan. - feb, 3232
      - 1785 mrt. - mei, 3233
      - 1785 juni - juli, 3234
      - 1785 aug. - sep, 3235
      - 1785 okt, - dec, 3236
      - 1786 jan. - feb, 3237
      - 1786 mrt. - apr, 3238
      - 1786 mei - juni, 3239
      - 1786 juli - aug, 3240
      - 1786 sep. - okt, 3241
      - 1786 nov. - dec, 3242
      - 1787 jan. - feb, 3243
      - 1787 mrt - apr, 3244
      - 1787 mei - juni, 3245
      - 1787 juli - aug, 3246
      - 1787 sep. - okt, 3247
      - 1787 nov. - dec, 3248
      - 1788 jan - mrt, 3249
      - 1788 apr. - juni, 3250
      - 1788 juli - sep, 3251
      - 1788 okt. - dec, 3252
      - 1789 jan. - mrt, 3253
      - 1789 apr. - juni, 3254
      - 1789 juli - sep, 3255
      - 1789 okt. - dec, 3256
      - 1790 jan - mrt, 3257
      - 1790 apr. - juni, 3258
      - 1790 juli - sep, 3259
      - 1790 okt. - dec, 3260
      - 1791 jan. - mrt, 3261
      - 1791 apr. - juni, 3262
      - 1791 juli - sep, 3263
      - 1791 okt. - dec, 3264
      - 1792 jan. - mrt, 3265
      - 1792 apr. - juni, 3266
      - 1792 juli - sep, 3267
      - 1792 okt. - dec, 3268
      - 1793 jan. - mrt, 3269
      - 1973 apr. - juni, 3270
      - 1793 juli - sep, 3271
      - 1793 okt. - dec, 3272
      - 1794 jan. - feb, 3273
      - 1794 mrt. - apr, 3274
      - 1794 mei - juni, 3275
      - 1794 juli - aug, 3276
      - 1794 sep. - okt, 3277
      - 1794 nov. - 1795 jan, 3278
    - Registers van secrete resolutie van Gecommitteerde Raden; net-exemplaren en afschriften, 1646 - 1672, 1725 - 1733, 1740 - 1795; 3287-3290; 4 delen
      Ingevolge de resolutie van GR van 21 dec. 1740 moest een apart register van secrete resoluties worden aangelegd.
      - 1646 feb. 13 - 1672 dec. 6, 3287
      - 1646 feb. 13 - 1672 sept. 1 en 1725 apr. 16 - 1733 mrt. 2, 3288
      - 1740 dec. 21 - 1791 juli 26, 3289
      - 1791 aug. 22 - 1795 jan. 22, 3290
    - Indices op de resoluties., 3291-3296
      - 1624, oktober 24 - 1659, 3291
        Dit inventarisnummer is alleen als kopie te raadplegen.
      - 1660 - 1679, 3292
      - 1680 - 1704, 3293
      - 1705 - 1729, 3294
      - 1730 - 1746, 3295
      - 1747 - 1755, 3296
    - Jaarlijkse indices op de resoluties van Gecommitteerde Raden, 3304-3342
      - 1756, 3304
      - 1757, 3305
      - 1758, 3306
      - 1759, 3307
      - 1760, 3308
      - 1761, 3309
      - 1762, 3310
      - 1763, 3311
      - 1764, 3312
      - 1765, 3313
      - 1766, 3314
      - 1767, 3315
      - 1768, 3316
      - 1769, 3317
      - 1770, 3318
      - 1771, 3319
      - 1772, 3320
      - 1773, 3321
      - 1774, 3322
      - 1775, 3323
      - 1776, 3324
      - 1777, 3325
      - 1778, 3326
      - 1779, 3327
      - 1780, 3328
      - 1781, 3329
      - 1782, 3330
      - 1783, 3331
      - 1784, 3332
      - 1785, 3333
      - 1786, 3334
      - 1787, 3335
      - 1788, 3336
      - 1789, 3337
      - 1790, 3338
      - 1791, 3339
      - 1792, 3340
      - 1793, 3341
      - 1794, 3342
    - Registers van secrete resoluties van Gecommitteerde Raden, minuten, 1646 - 1672, 1741 - 1795; 6153-6156; 3 delen en 1 pak
      In de nrs. 6154 - 6156 losse bijlagen.
      - 1646 feb. 13 - 1672 sep. 1, 6153; pak
      - 1741 sep. 1 - 1780 mrt. 20, 6154
      - 1780 mrt. 22 - 1792 dec. 31, 6155
      - 1793 jan. 2 - 1795 jan. 22, 6156
  - INDICES OP DE RESOLUTIES, 2
    Voor indices op resoluties betreffende de gemene middelen zie (ook) onder Bijzonder, rubriek 3 b.
    - Generale indices op de resoluties van Gecommitteerde Raden, 1624 - 1755; 3291-3296; 6 delen
      Samengesteld in 1776 - 1791 door J.S. Cassa.
      - 1624 okt. 23 - 1659, 3291
      - 1660 - 1679, 3292
      - 1680 - 1704, 3293
      - 1705 - 1729, 3294
      - 1730 - 1746, 3295
      - 1747 - 1755, 3296
    - Jaarlijkse indices op de resoluties, 1749 - 1794; 3297-3342; 46 delen
      Voor indices op resoluties betreffende de collectieve middelen zie onder Bijzonder, rubriek 3 b.
      - 1749, 3297
      - 1750, 3298
      - 1751, 3299
      - 1752, 3300
      - 1753, 3301
      - 1754, 3302
      - 1755, 3303